【裁判字號】    97,抗,231
【裁判日期】    971223
【裁判案由】    訴訟救助
【裁判全文】
臺灣高等法院臺南分院民事裁定  97年度抗字第231號
再抗告人   甲○○
上列再抗告人因與相對人國泰世華商業銀行股份有限公司等間訴
訟救助事件，對於民國97年9月18日本院所為裁定，再為抗告，
本院裁定如下：
    主  文
再抗告駁回。
再抗告訴訟費用新台幣壹仟元由再抗告人負擔。
    理  由
一、再抗告意旨略以：伊已符合法律扶助法第3條第1項、第2項
    授權規定，無資力認定既資產處分標準範圍，伊已符合法律
    扶助標準，當亦可認定訴訟救助之聲請應予許可。伊所提出
    之證據可證其無賸餘資力支付訴訟費用，原裁定卻駁回再抗
    告人之抗告，實有違誤，爰聲明廢棄原裁定等語。
二、按抗告法院之裁定，除以抗告不合法而駁回者外，對於抗告
    法院之裁定再為抗告，僅得以其適用法規顯有錯誤為理由，
    並經原法院之許可者為限。前項許可，以原裁定所涉及之法
    律見解具有原則上之重要性者為限。原裁定法院認為不應許
    可者，應以裁定駁回其抗告，民事訴訟法第486條第2項、第
    4項、第5項分別定有明文。再依民事訴訟法第486條第6項規
    定，準用同法第436條之3第3項規定，原裁定法院如認再抗
    告不應允許者，應以裁定駁回其抗告。而所謂適用法規顯有
    錯誤，係指確定裁判違背法規或現存判例解釋者，或抗告法
    院所為之裁定，就其取捨證據所確定之事實適用法規顯有錯
    誤而言。至認定事實錯誤，或就當事人提出之事實或證據疏
    於調查或漏未斟酌，僅生調查證據是否妥適或裁定不備理由
    之問題，均與適用法規顯有錯誤有間（最高法院71年度台再
    字第210號判例、93年度台抗字第429號、93年度台簡上字第
    6 號裁判意旨參照）。又所謂有原則上之重要性，係指該再
    抗告事件所涉及之法律問題，意義重大而有加以闡釋之必要
    者而言，倘提起再抗告，未具體指出有如何適用法規顯有錯
    誤之情形，以及上開裁定所涉及之法律見解具有原則上重要
    性，其再抗告顯非合法。經查：再抗告人所陳上開理由，無
    非指摘原審駁回其所據以聲請訴訟救助之事實認定有何不當
    ，而非本院駁回抗告之裁定有何適用法規顯有錯誤，更無法
    律見解具有原則上重要性之情事，依前開說明，本件再抗告
    於法未合，應予駁回。
三、據上論結，本件再抗告為不合法，依民事訴訟法第486條第6
    項、第436條之3第3項後段、第95條、第78條，裁定如主文
    。
中    華    民    國    97    年    12    月    23    日
                  民事第二庭    審判長法  官  丁振昌
                                      法  官  吳上康
                                      法  官  李素靖
上為正本係照原本作成。
如對本裁定抗告，須於本裁定送達後10日內向本院提出抗告狀（
須附繕本），並應繳納抗告費新台幣1千元。
中    華    民    國    97    年    12    月    24    日
                                      書記官  林鈴香


司法院資訊處製作；財團法人民間司法改革基金會備份。
